臺灣臺南地方法院民事判決　　　　　　 100年度簡上字第88號
上　訴　人　李國祥
被上訴人　　陳榮峰
上列當事人間請求第三人異議之訴事件，上訴人對於中華民國
100年5月24日本院臺南簡易庭100年度南簡字第308號第一審判決
提起上訴，本院於100年11月22日言詞辯論終結，判決如下：
    主  文
上訴駁回。
第二審訴訟費用由上訴人負擔。
    理  由
壹、程序方面：
    上訴人李國祥經合法通知，未於言詞辯論期日到場，核無民
    事訴訟法第386條所列各款事由，爰依被上訴人之聲請，由
    其一造辯論而為判決。
貳、實體方面：
一、被上訴人起訴主張：被上訴人因營業需要分別於民國94年8
    月8日向訴外人金江電器有限公司（以下簡稱金江電器）購
    買百立牌分離式冷氣機型號BL-1300（以下簡稱系爭百立冷
    氣機）1台，於99年7月8日向訴外人大潤發流通事業有限公
    司臺南分公司（以下簡稱臺南大潤發公司）購買禾聯牌分離
    式冷氣機型號HI-80F5（以下簡稱系爭禾聯冷氣機）1台，向
    菸酒供應商借用冷凍櫃1台，前開動產均為被上訴人所有。
    今上訴人以訴外人王建清為執行債務人，聲請本院以99年度
    司執字第98747號強制執行事件（下稱系爭執行事件）對於
    王建清所有之財產為強制執行時，竟將上開動產一併查封，
    擬進行拍賣，爰依法提起第三人異議之訴，求為判決撤銷系
    爭執行事件程序就上訴人所有系爭二台冷氣機及上開冷凍櫃
    所為之強制執行程序等語。
二、上訴人未於言詞辯論期日到場，據其以前到場所為之聲明及
    陳述如下：拾元練歌場之登記負責人為王建清，執行當日，
    王建清之兄以系爭查封物為其妹訴外人王安妮即查封物保管
    人所開設，與被上訴人所述係為上訴人開設互有矛盾。又系
    爭禾聯冷氣機之外觀生鏽呈黃色，顯非如被上訴人主張係於
    99年7月8日向臺南大潤發公司所購買，被上訴人提出之購買
    單據購買日期為99年7月8日，未載明型號，惟保固書上所載
    日期則為99年7月9日，型號為HI-80F5，日期已有差異，且
    原審亦未勘驗系爭禾聯冷氣機之型號與被上訴人所提出之字
    據型號是否相符，復被上訴人提出之施工表並無被上訴人簽
    名以示完工，皆難以證明被上訴人為禾聯冷氣機之所有人。
    就百立冷氣機部分，被上訴人固提出金江電器出具之94年8
    月8日開立之品質保證書，但此並非為發票或購買收據，不
    足以證明金江電器有出售系爭百立冷氣機予被上訴人之事實
    ，且金江電器名義負責人楊梅禎之夫為被上訴人之親屬，恐
    有由其出具不實字據予被上訴人之嫌等語。
三、原審判決本院民事執行處99年司執字第98717號上訴人與債
    務人王建清間因給付票款強制執行事件，就動產即系爭冷氣
    機2台所為之執行程序應予撤銷，就冷凍櫃部分駁回被上訴
    人之訴。被上訴人就其敗訴部分（即冷凍櫃部分）並未上訴
    ，已告確定；上訴人就其敗訴部分（即系爭分離式冷氣機2
    台部分）不服，提起上訴，並聲明：(一)原判決不利於上訴
    人部分廢棄。(二)鈞院民事執行處就撤銷查封物部分繼續執
    行。被上訴人則答辯聲明：上訴駁回。
四、被上訴人主張99年12月27日下午本院民事執行處至臺南市○
    ○區○○路2段106號1樓由王建清擔任負責人之「拾元練歌
    場」查封分離式冷氣機2台等情，經本院調閱本院99年司執
    字第98747號民事執行卷核對屬實，且為被上訴人所不爭執
    ，自堪信為真。
五、被上訴人主張系爭分離式冷氣機2台為其所有，應撤銷查封
    等語，惟為上訴人所否認，並以前揭情詞置辯，則本件爭點
    厥為：（一）系爭分離式冷氣機2台為何人所有？（二）上
    訴人請求本院民事執行處就撤銷查封物部分繼續執行，是否
    有理由？茲將爭點一一說明如下：
（一）按第三人就執行標的物有足以排除強制執行之權利者，得
      於強制執行程序終結前，向執行法院對債權人提起異議之
      訴，強制執行法第15條前段定有明文。而所謂就執行標的
      物有足以排除強制執行之權利者，係指對於執行標的物有
      所有權、典權、留置權、質權存在情形之一者而言；又占
      有，依民法第940條之規定，不過對於物有事實上管領之
      力，自不包含在內，此有最高法院44年台上字第721號判
      例要旨可資參照。
（二）本件被上訴人主張系爭禾聯冷氣機係其於99年7月8日向臺
      南大潤發公司所購買，並提出禾聯碩公司出具之產品保證
      書以及臺南大潤發公司所出具之顧客證明卡及冷氣施工表
      等件為證，惟仍為上訴人所爭執。經查：依訴外人臺南大
      潤發公司所出具之顧客證明書記載：系爭禾聯冷氣機係於
      2010年7月8日出售給會員卡號為00-000000號之顧客，貨
      號為826488號，該顧客並以信用卡分期支付，總額為39,
      500元，有顧客證明書1紙附卷可查（見補字卷第7頁），
      而臺南大潤發公司所出具之冷氣施工表記載：購買人為陳
      榮峰，貨號為826488號，送貨地址為台南市○○區○○路
      2段106號1樓（附於上述執行卷）。上開送貨地址即為系
      爭動產之查封處所拾元練歌場。另經本院函查大潤發公司
      ，其於100年9月23日函覆本院：「（一）顧客會員卡號30
      2535該卡號之會員姓名為何？回覆：卡號00 -000000會員
      姓名為陳榮峰。（二）99年7月8日所出售之冷氣與保固卡
      上所載之禾聯分離式冷氣機是否為同一台？回覆：是。
      （三）該冷氣施工表所施工者是否為99年7月8日所購買？
      回覆：是。」（見本院卷第42-1頁）。再參以被上訴人提
      出其台新銀行信用卡對帳單，亦可看出其於2010年7月9日
      確實開始支付臺南大潤發公司分期信用卡每期13,168元，
      共3期之信用卡款項（見補字卷第8頁）。足見本件之系爭
      禾聯冷氣機確實由被上訴人於99年7月8日至臺南大潤發公
      司以台新銀行信用卡作為支付工具購買所有，並裝設在台
      南市○○區○○路2段106號1樓拾元練歌場處所，被上訴
      上此部分主張應為可採。
（三）另就百立冷氣機部分，經證人即金江電器員工陳一郎於本
      院到庭證稱：「我曾經賣給被上訴人冷氣。時間以開立給
      被上訴人證明時間為準，就是證明書開立的94年期間，冷
      氣機裝在海佃路二段，正確的地址我沒有記得很明確，但
      是我確定地點為被上訴人經營卡拉OK的場所，賣給被上訴
      人的價格約為35,000元等語（參照本院卷第61頁至第62頁
      ）。觀乎證人陳一郎對於曾經將系爭百立冷氣機賣予被上
      訴人之價格、安裝之情狀、地點等細節情事之證述與被上
      訴人所述相同。況證人陳一郎與被上訴人並非至親，並無
      甘冒刑事偽證追訴之險為被上訴人虛偽證述之可能，其證
      詞應為可採。據此，被上訴人主張系爭百立冷氣機係由被
      上訴人至金江電器行購買所有等語，應堪採信。從而，上
      訴人抗辯系爭百立冷氣機之購買證明書恐係不實出具云云
      ，洵非可採。
五、綜上所述，被上訴人主張上訴人於台南市○○區○○路2段
    106號1樓拾元練歌場所查封之禾聯冷氣機及百利冷氣機各1
    台，均為被上訴人所有等情應為真實可採。上訴人請求本院
    就撤銷之查封物繼續進行執行程序，不應准許。原審為上訴
    人敗訴之判決，核無違誤，上訴人指摘原判決不當，求予廢
    棄改判，為無理由，應予駁回。
六、據上論結，本件上訴為無理由，依民事訴訟法第449 條第1
    項、第78條，判決如主文。
中    華    民    國   100    年    12    月    6    日
                民事第二庭  審判長法  官  李杭倫
                                  法  官  高俊珊
                                  法  官  田玉芬
以上正本證明與原本無異。
本判決不得上訴。
中    華    民    國   100    年    12    月    9     日
                                  書記官  劉紀君